# 模具以租代售的账务处理问题

提问人：jiq777 时间：2012-07-24 11:34:59
各位：一家模具生产企业，现对其销售模式进行了更改，将模具提供给客户使用，根据客户使用模具生产的产品数量来计算租金，在租赁期间，模具的保养或损坏更坏由模具企业负责，租赁期满后，如果客户因自身原因不再需要此类型模具时，客户必须对在生产线上正工使用的模具根据损耗情况来确定价值后购买，或者租赁期间，因客户的原因不再需要此模具时，客户也必须根据此时模具的损耗情况进行购买。在这种条件下，租赁期间根据客户生产数量计算的租金现值基本与目前模具公允价值相当。 请教各位，在这种情况，我们是将其作为融资租赁好呢还是作为经营租赁，或者各位是否有好的看法？

回答人：chenyiwei
回复 jiq777 的帖子
应当根据合同条款，判断其所有权上的主要风险和报酬的转移和承担情况。就你所说的情况而言，我理解构成经营租赁的可能性较大。因为租金根据客户使用模具生产的产品数量来计算，因此如果不承诺最低产量，则该模具企业将承担成本无法收回的风险。同时，租赁期间模具中途出售时的定价依据是其公允价值，因此模具企业还承担了其租赁期间的公允价值变动风险。